臺灣臺中地方法院刑事裁定
111年度聲字第1274號
聲  請  人  臺灣臺中地方檢察署檢察官
受  刑  人  謝少洋



上列聲請人因受刑人數罪併罰有二裁判以上，聲請定其應執行之
刑（111年度執聲字第920號），本院裁定如下：
    主    文
謝少洋所犯如附表所示之罪所處之刑，應執行有期徒刑拾貳年貳
月。
    理    由
一、聲請意旨略以：受刑人謝少洋犯數罪，先後經判決確定如附
    表，應依刑法第53條、第51條第5款，定應執行之刑，爰依
    刑事訴訟法第477條第1項規定聲請裁定。
二、按數罪併罰，有2裁判以上者，依刑法第51條規定，定其應
    執行之刑，刑法第53條定有明文。又數罪併罰，分別宣告其
    罪之刑，宣告多數有期徒刑者，於各刑中之最長期以上，各
    刑合併之刑期以下，定其刑期。但不得逾30年，刑法第51條
    第5款亦定有明文。
三、經查，受刑人因違反毒品危害防制條例及竊盜等案件，經臺
    灣彰化地方法院及本院先後判處如附表所示之刑，均經分別
    確定在案，有如附表所示之判決及臺灣高等法院被告前案紀
    錄表等件在卷可憑，是檢察官聲請定其應執行之刑，本院審
    核認聲請為正當。爰衡酌受刑人所犯各罪之犯罪類型、行為
    態樣、手段、動機、侵害法益種類及責任非難程度，而為整
    體評價後，定其應執行之刑如主文所示。
四、末受刑人具狀陳述之意見稱：受刑人尚有其他案件在本院審
    理中，且本案定應執行之刑並未包含臺灣臺中地方檢察署10
    9年度執更字第4263號案件，請暫緩定應執行刑等語。然臺
    中地檢109年度執更字第4263號案件所執行者，係本院109年
    度聲字第3683號裁定所定應執行刑案件，然該案受刑人所犯
    案件中最先確定日期為108年4月22日，本案附表所示各罪均
    在該日之後，不合於定應執行刑之要件。又被告所犯其他案
    件經審理過後如與本案附表所示各罪合於定應執行刑之要件
    者，應由檢察官再行聲請法院定應執行刑，本案檢察官聲請
    於法有據，已如前述，本院自應准許。
五、依刑事訴訟法第477條第1項，刑法第53條、第51條第5款，
    裁定如主文。
中　　華　　民　　國　　111 　年　　5 　　月　　12　　日
                  刑事第六庭    法  官  陳昱翔
上正本證明與原本無異。
如不服本裁定，應於送達後五日內，向本院提出抗告狀。
                                書記官  陳筱惠
中　　華　　民　　國　　111 　年　　5 　　月　　12　　日
附表：
編號  1 2 3 罪名  毒品危害防制條例 竊盜 毒品危害防制條例 宣告刑  有期徒刑1年 有期徒刑9月 有期徒刑7年10月 犯罪日期  108年9月30日 108年6月14日 108年8月16日 偵查(自訴)機關年度案號  臺中地檢108年度毒偵字第3606號 彰化地檢109年度偵字第4300號 臺中地檢108年度偵字第28385號 最後事實審 法院 臺中地院 彰化地院 臺中地院  案號 108年度訴字第3088號 109年度易字第396號 109年度訴字第2159號等  判決日期 109年2月18日 110年1月5日 110年4月28日 確定 判決 法院 臺中地院 彰化地院 臺中地院  案號 108年度訴字第3088號 109年度易字第396號 109年度訴字第2159號等  判決日期 109年3月17日 110年2月4日 110年5月25日 是否為得易科罰金之案件  否 否 否 備註  臺中地檢109年度執字第4275號 臺中地檢110年度執助字第629號 臺中地檢111年度執字第3225號（編號3至8定應執行有期徒刑11年） 

編號  4 5 6 罪名  毒品危害防制條例 毒品危害防制條例 毒品危害防制條例 宣告刑  有期徒刑7年9月 有期徒刑7年8月（15次） 有期徒刑4年2月 犯罪日期  108年9月4日 ①108年6月22日 ②108年7月10日 ③108年7月11日 ④108年7月13日 ⑤108年7月22日 ⑥108年8月22日 ⑦108年8月23日 ⑧108年8月23日 ⑨108年8月24日 ⑩108年8月30日 ⑪108年8月31日 ⑫108年8月31日 ⑬108年9月1日 ⑭108年9月2日 ⑮108年9月3日 108年9月29日 偵查(自訴)機關年度案號  臺中地檢108年度毒偵字第28385號 臺中地檢108年度偵字第28385號 臺中地檢108年度偵字第28385號 最後事實審 法院 臺中地院 臺中地院 臺中地院  案號 109年度訴字第2159號等 109年度訴字第2159號等 109年度訴字第2159號等  判決日期 110年4月28日 110年4月28日 110年4月28日 確定 判決 法院 臺中地院 臺中地院 臺中地院  案號 109年度訴字第2159號等 109年度訴字第2159號等 109年度訴字第2159號等  判決日期 110年5月25日 110年5月25日 110年5月25日 是否為得易科罰金之案件  否 否 否 備註  臺中地檢111年度執字第3225號（編號3至8定應執行有期徒刑11年） 臺中地檢111年度執字第3225號（編號3至8定應執行有期徒刑11年） 臺中地檢111年度執字第3225號（編號3至8定應執行有期徒刑11年） 

編號  7 8 以下空白 罪名  毒品危害防制條例 毒品危害防制條例  宣告刑  有期徒刑8月（4次） 有期徒刑7月（4次）  犯罪日期  ①108年7月11日 ②108年8月24日 ③108年9月1日 ④108年9月4日 ①108年8月30日至109年9月30日 ②108年7月上旬某日 ③108年7月下旬某日 ④108年8月中旬某日  偵查(自訴)機關年度案號  臺中地檢108年度偵字第28385號 臺中地檢108年度偵字第28385號  最後事實審 法院 臺中地院 臺中地院   案號 109年度訴字第2159號等 109年度訴字第2159號等   判決日期 110年4月28日 110年4月28日  確定 判決 法院 臺中地院 臺中地院   案號 109年度訴字第2159號等 109年度訴字第2159號等   判決日期 110年5月25日 110年5月25日  是否為得易科罰金之案件  否 否  備註  臺中地檢111年度執字第3225號（編號3至8定應執行有期徒刑11年） 臺中地檢111年度執字第3225號（編號3至8定應執行有期徒刑11年）